臺灣嘉義地方法院交通事件裁定　　　　 94年度交聲字第117號
原處分機關　交通部公路總局嘉義區監理所嘉義市監理站
異　議　人　易宙食品工業股份有限公司
代　表　人　徐金龍
上列異議人因違反道路交通管理處罰條例案件，對於交通部公路
總局嘉義區監理所嘉義市監理站於94年5月17日所為之處分 (原
處分案號：嘉監義字第裁76-Z00000000、76-Z00000000號）聲明
異議，本院裁定如下：
    主  文
異議駁回。
    理  由
一、原處分意旨略以：受處分人即異議人所有車牌號碼S6-1078
    號之自用一般小客車，於民國93年7月6日14時15分在國道三
    號南下363.4公里處，經警以超速、拒絕停車接受稽查而逃
    逸、任意變換車道不遵守管制規定等情告發，嗣經原處分機
    關以前開違規事實逕行裁決等情。
二、聲明異議意旨則以：異議人公司所有車牌號碼S6-1078號之
    自用一般小客車於93年7月6日均未出門，原處分顯屬有誤，
    爰聲請撤銷原處分等情。
三、按汽車行駛高速公路，應依速限標誌指示。汽車在行駛途中
    ，不得驟然或任意換車道，如欲超越前車或變換車道時，應
    先顯示方向燈告知前後車輛，並保持安全距離及間隔，方得
    超越或變換車道。高速公路交通管制規則第5條前段及第11
    條分別訂有明文。而汽車行駛於高速公路或設站管制之道路
    ，而不遵管制之規定者，處汽車駕駛人新臺幣3000元以上60
    00元以下罰鍰。又汽車駕駛人，駕駛汽車有違反本條例之行
    為，經交通勤務警察或依法令執行交通稽查任務人員制止時
    ，不聽制止或拒絕停車接受稽查而逃逸者，除按各該條規定
    處罰外，處新臺幣3000元以上6000元以下罰鍰。道路交通管
    理處罰條例第33條第1項及第60條第1項亦分別定有明文。經
    查，異議人所有車牌號碼S6-1078號之自用一般小客車，於
    93年7月6日14時15分在國道三號南下363.4公里處，有超速
    、拒絕停車接受稽查而逃逸、任意變換車道不遵守管制規定
    之情形，業據當時執行勤務之警員馬健原及王文壽到庭陳述
    屬實，異議人公司所有車輛違規之事實應堪認定。
四、異議人公司雖辯稱其所有車牌號碼S6-1078號之自用一般小
    客車於93年7月6日均未出門云云。惟按汽車駕駛人之行為有
    不服指揮稽查而逃逸之情形，當場不能或不宜攔截製單舉發
    者，得對汽車所有人逕行舉發處罰。前項逕行舉發，應記明
    車輛牌照號碼、車型等可資辨明之資料，查明汽車所有人姓
    名或名稱、住址後，製單舉發處罰之，有道路交通管理處罰
    條例第7條之2第1、2項之規定可資參照。查本案執行交通稽
    查勤務之警員馬健原及王文壽，於前揭時地當場目擊異議人
    公司所有車輛有前開違規之情形，經記明車輛牌照號碼、車
    型、顏色，並查明汽車所有人姓名或名稱、住址後，製單舉
    發處罰，依法自屬有據。另查當時違規單記載違規車輛之車
    牌號碼為S6-1078號、福特六和、綠色、1991cc、年份1997
    等特徵，而經當庭詢問異議人公司之總經理徐金龍，其亦表
    示異議人公司所有之車輛為福特六和、2000cc、惟實際cc
    數則為1900至2000cc、墨綠色，所述特徵與舉發單吻合，雖
    顏色稍有出入，惟墨綠色或綠色之描述，因人而異，尚難據
    此認為屬於不同車輛，故警員當時目擊違規車輛應屬異議人
    公司所有之車輛無疑。異議人意圖卸責，空言其所有車輛並
    未出門云云，純係卸責之詞，不足採信，異議人之異議尚屬
    無據，爰予駁回。
五、依道路交通案件處理辦法第19條，裁定如主文。
中　華　民　國　　94　　年　　7　　月　   29　　　　日
                            臺灣嘉義地方法院交通法庭
                                法　官  黃  義  成
右為正本，係照原本作成，證明與原本無異。
如不服本裁定，應於送達後5日內，向本院提出抗告狀。
中　華　民　國　　94　　年　　7　　月　   29　　　　日
                                書記官  許  龍  崑
